【裁判字號】    97,交聲,1770
【裁判日期】    970819
【裁判案由】    聲明異議
【裁判全文】
臺灣高雄地方法院交通事件裁定        97年度交聲字第1770號
原處分機關  交通部公路總局高雄區監理所
異  議  人  甲○○
即受處分人
上列異議人因違反道路交通管理處罰條例案件，對於交通部公路
總局高雄區監理所於中華民國97年7月23 日所為高監自裁字裁80
-NJ0000000號處分聲明異議，本院裁定如下：
    主  文
異議駁回。
    理  由
一、原處分意旨略以：異議人甲○○於民國97年4 月15日晚間6
    時35分許，駕駛車號E5-0940 號自小客車，在高雄縣鳳山市
    ○○路與過埤路口，有「駕車行經有燈光號誌管制之交岔路
    口闖紅燈」之違規情事，而處罰鍰新臺幣2,700 元，並記違
    規點數3 點等情。
二、異議人聲明異議意旨略以：當時伊駕車要上高速公路，原與
    前方之大卡車保持一般之安全距離，該車之高度很高，經過
    路口時因為要搶黃燈，速度很快，加上該處為有彎度之上坡
    路面，所以該車擋住伊之視線，致伊無法看見路口之紅綠燈
    ，就跟著該車前進，等到越過停止線後才發現是紅燈，伊知
    道有被閃光照相，當時後輪剛好越過停止線而已，伊心想既
    然已經被拍照，就繼續開過去等語。
三、按汽車駕駛人，行經有燈光號誌管制之交岔路口闖紅燈者，
    處新臺幣1,800 元以上5,400 元以下罰鍰；汽車駕駛人有上
    開違規情形者，除按原條款處罰鍰外，並記違規點數3 點，
    道路交通管理處罰條例第53條第1 項、第63條第1 項第3 款
    規定綦詳。又圓形紅燈所顯示之意義為，車輛面對圓形紅燈
    表示禁止通行，不得超越停止線或進入路口，道路交通標誌
    標線號誌設置規則第206 條第5 項第1 款規定綦詳。又車輛
    面對圓形紅燈時仍逕予穿越路口至銜接路段，含左轉、直行
    、迴轉及右轉，即視為闖紅燈之行為；車輛無視於紅燈警示
    ，有穿越路口之意圖，而車身已伸入路口範圍者，視同闖紅
    燈，交通部82年4 月22日交路字第009811號函釋意旨可資參
    照。經查，本件異議人駕駛自小客車在客觀上有闖越紅燈之
    事實，此有違規採證相片附卷可稽，並為異議人所不爭執。
    異議人雖執前揭情詞聲明異議，然而，異議人駕車行經路口
    ，本應注意交通號誌之轉換，不應貿然跟隨前車行進，縱使
    異議人主觀上並非明知當時燈號業已轉換為綠燈，仍有重大
    之疏忽，尚難以此作為解免責任之正當事由。況觀諸採證相
    片，異議人遭拍照之時間為轉換紅燈過後之1.3 秒，當時異
    議人所駕駛車輛之後輪剛剛逾越停止線，異議人既自稱彼時
    業已知悉交通號誌轉換為紅燈且自己遭到閃光拍照，則自應
    停下甚或倒退，詎異議人無視紅燈號誌之存在，反而逕行駕
    車前行而穿越路口，置左右往來車輛交通安全於不顧，其主
    觀上顯有闖越紅燈之意思甚明。綜上所述，本件原處分機關
    對異議人所為之裁處，尚無違誤，本件異議為無理由，應予
    駁回。
據上論斷，應依道路交通案件處理辦法第19條，裁定如主文。
中      華      民      國   97   年   8    月   19   日
                              交通法庭  法  官  譚德周
以上正本證明與原本無異。
如不服本裁定，應於收受送達後5 日內向本院提出抗告狀。
中    華    民    國    97    年    8     月    19    日
                                        書記官  林雅婷


司法院資訊處製作；財團法人民間司法改革基金會備份。
